# 求助陈版主，逆流交易单体处理的疑问

提问人：liuweisheng 时间：2022-06-27 10:48:53
A公司持有B公司20%股权，重大影响， 2021 年B公司只有一笔业务向A公司出售一批货物，成本 100 万元，收入 160 万元。A公司入账存货 160 万元。
A公司长投确认投资收益 60 _0.8=48_ 万元。这样处理是否正确，如何理解存货 _160_ 万元有虚增利润20%的部分。
谢谢版主解惑

回答人：chenyiwei
A对B权益法核算时应抵销内部逆流交易影响，实际确认投资收益应为零（假设截至期末A并未将存货对外出售）。